【裁判字號】    97,訴,83
【裁判日期】    970229
【裁判案由】    違反毒品危害防制條例
【裁判全文】
臺灣嘉義地方法院刑事判決                97年度訴字第83號
公  訴  人  臺灣嘉義地方法院檢察署檢察官
被      告  甲○○
                    （另案於臺灣嘉義監獄鹿草分監執行中）
上列被告因違反毒品危害防制條例案件，經檢察官提起公訴（九
十七年度毒偵字第三二號），本院合議庭裁定由受命法官以簡式
程序進行審理，判決如下：
    主  文
甲○○施用第一級毒品，處有期徒刑壹年；扣案之第一級毒品海
洛因貳包（合計淨重零點伍柒公克），沒收銷燬之；扣案上開毒
品外包裝袋貳個，均沒收。又施用第二級毒品，處有期徒刑陸月
。應執行有期徒刑壹年伍月；扣案之第一級毒品海洛因貳包（合
計淨重零點伍柒公克），沒收銷燬之；扣案上開毒品外包裝袋貳
個，均沒收。
    事  實
一、甲○○前於民國九十四年間因施用毒品案件，經本院以九十
    四年度毒聲字第二二八號裁定令入勒戒處所觀察、勒戒後，
    認有繼續施用毒品傾向，經本院以九十四年度毒聲字第二七
    九號裁定令入戒治處所施以強制戒治，嗣於九十五年一月二
    十四日認已無繼續強制戒治之必要而釋放出所。詎仍不知悛
    悔，於上開強制戒治執行完畢五年內，另起施用第二級毒品
    之犯意，於九十六年十二月十九日十三時許，在其友人位於
    嘉義市○○路二七三號五樓之住處內，以將甲基安非他命燒
    烤後再吸用所產生煙霧之方式，施用甲基安非他命乙次。又
    另基於施用第一級毒品之犯意，於同日十五時許，在上開處
    所，以將海洛因摻入香菸內吸用之方式，施用第一級毒品海
    洛因乙次。嗣於同日十六時五分許，在上開處所內為警搜索
    查獲，並當場扣得海洛因二包（合計淨重零點五七公克），
    而於同日十九時二分許，得甲○○同意採其尿液送驗，其結
    果呈嗎啡陽性反應及甲基安非他命陽性反應，始查知上情。
二、案經嘉義市警察局第二分局報請臺灣嘉義地方院檢察署檢察
    官偵查起訴。
    理  由
一、訊據被告甲○○對於上開事實均坦承不諱（見本院卷第26頁
    、第33頁、第35頁、第36頁），並有本院九十六年度聲搜字
    第一三四九號搜索票、嘉義市警察局第二分局警察局搜索扣
    押筆錄、扣押物品目錄表、扣押物品收據各乙份及扣押物品
    照片二幀在卷可稽；參以於九十六年十二月十九日十九時二
    分許，得被告同意採其尿液送驗，其結果呈嗎啡陽性反應（
    按施用海洛因後，經人體之水解代謝作用，會呈嗎啡陽性反
    應）及甲基安非他命陽性反應等情，有正修科技大學超微量
    研究科技中心檢驗報告、嘉義市警察局第二分局毒品案件尿
    液姓名對照表各乙紙在卷可佐。又九十六年十二月十九日查
    獲時扣案之疑似海洛因毒品二包，確含海洛因成分（合計淨
    重0.57公克；空包裝重0.55公克）等情，亦有法務部調查局
    九十七年一月十四日調科壹字第09723002960號鑑定書乙份
    在卷可佐，均足資擔保被告於本院審理時所為之上開任意性
    自白確與事實相符，應堪採信。而被告前於九十四年間因施
    用毒品案件，經本院以九十四年度毒聲字第二二八號裁定令
    入勒戒處所觀察、勒戒後，認有繼續施用毒品傾向，經本院
    以九十四年度毒聲字第二七九號裁定令入戒治處所施以強制
    戒治，嗣於九十五年一月二十四日認已無繼續強制戒治之必
    要而釋放出所等情，有其臺灣高等法院被告前案紀錄表乙份
    在卷可憑，是被告上開於強制戒治執行完畢釋放後五年內施
    用海洛因及甲基安非他命毒品之犯行，至堪認定，應依法論
    科。
二、按海洛因、甲基安非他命分別屬毒品危害防制條例所定之第
    一級、第二級毒品，故核被告甲○○所為，係犯毒品危害防
    制條例第十條第一項、第二項之施用第一級、第二級毒品罪
    ；其施用前、後持有海洛因、施用前持有甲基安非他命之低
    度行為，均為施用之高度行為所吸收，均不另論罪。而被告
    所犯上開二罪，罪名互異，犯意各別，應分論併罰。爰審酌
    被告前有違反麻醉藥品管理條例、贓物、違反毒品危害防制
    條例前科之素行，高中肄業之智識程度，前曾因施用毒品而
    經觀察、勒戒及強制戒治程序，竟未思悔改，另起意再為上
    開施用毒品犯行，顯然缺乏禁絕毒害決心，惟審酌施用毒品
    犯行係屬戕害自身健康之行為，尚未危害他人，且被告於本
    院審理中均能坦承犯行，並自陳業已尋求醫療協助，其犯後
    態度尚稱良好等一切情狀，分別量處如主文所示之刑，以資
    懲儆。
三、扣案之疑似海洛因毒品二包，確含海洛因成分，業如上述，
    應依毒品危害防制條例第十八條第一項前段規定沒收銷燬之
    ；而上開毒品外包裝袋二個，固非專供施用毒品所用之器具
    ，然均為被告所有，且分別係供包裝上開毒品所用之物，爰
    依刑法第三十八條第一項第二款規定宣告沒收之。
據上論斷，應依刑事訴訟法第二百七十三條之一第一項、第二百
九十九條第一項前段，毒品危害防制條例第十條第一項、第二項
、第十八條第一項前段，刑法第十一條前段、第五十一條第五款
、第三十八條第一項第二款，判決如主文。
本案經檢察官陳則銘到庭執行職務。
中    華    民    國     97    年    2   月    29     日
                       刑事第一庭  法  官  曾宏揚
上列正本證明與原本無異。
如不服本判決，應於判決送達後十日內向本院提出上訴狀，上訴
書狀依法應敘述具體理由，如未敘述具體理由者，應於上訴期間
屆滿後二十日內補提理由書於本院（均應附繕本）。告訴人或被
害人如對於本判決不服者，應具備理由請求檢察官上訴，其上訴
期間之計算係以檢察官收受判決正本之日期為準。
中    華    民    國     97    年    2   月    29     日
                                   書記官  陳慶昀
附錄論罪科刑法條：
毒品危害防制條例第10條
施用第一級毒品者，處 6 月以上 5 年以下有期徒刑。
施用第二級毒品者，處 3 年以下有期徒刑。


司法院資訊處製作；財團法人民間司法改革基金會備份。
